【裁判字號】    96,聲,3107
【裁判日期】    970606
【裁判案由】    聲明異議
【裁判全文】
臺灣高雄地方法院刑事裁定              96年度聲字第3107號
聲  請  人
即 受刑 人  甲○○
上列聲明異議人因不服臺灣高雄地方法院檢察署檢察官96年執減
更島字第5882號、第5882號之1 、96年執減更島字第5711號執行
指揮，聲明異議案件，本院裁定如下：
    主  文
聲明異議駁回。
    理  由
一、聲明異議意旨略以：聲明異議人即受刑人甲○○前因竊盜及
    違反毒品危害防制條例等案件，經本院以96年度聲減字第37
    15號裁定減刑並定應執行刑有期徒刑1 年，並由臺灣高雄地
    方法院檢察署檢察官以96年執減更島字第5882號執行指揮書
    （下稱第一執行刑）執行；另因竊盜、恐嚇、毀損及偽造文
    書等案件，經本院以同上裁定減刑並定應執行刑有期徒刑1
    年7 月，並由臺灣高雄地方法院檢察署檢察官以96年執減更
    島字第5882號之1 執行指揮書（下稱第二執行刑）執行；另
    因毀損案件，經本院以同上裁定減刑為拘役20日，並由臺灣
    高雄地方法院檢察署檢察官以96年執減更島字第5711號執行
    指揮書執行在案。惟按二以上主刑之執行，除罰金外，應先
    執行其重者，但有必要時，檢察官得命先執行他刑，刑事訴
    訟法第459 條定有明文。然查，本件執行並無特別必要情形
    ，檢察官卻未依上開規定自最重之第二執行刑（有期徒刑1
    年7 月）先予執行，反先執行第一執行刑（有期徒刑1 年）
    部分，而此等執行順序之差異，因適用中華民國九十六年罪
    犯減刑條例第13條第1 項規定之結果，致伊刑期執行期滿日
    相差達7 月之久，而損其權益；且上開第一、第二執行刑依
    刑法第51條第10款規定應併執行之（即有期徒刑2 年7 月）
    ，故依本件刑期起算日94年8 月30日計算結果，其第一、第
    二執行刑合併執行之期滿日應為97年3 月29日，檢察官執行
    指揮書卻載為98年2 月15日，亦有違誤。再者，伊因上開毀
    損案件所處拘役40日部分業經執行完畢，檢察官卻另以前揭
    96年執減更島字第5711號執行指揮書重複指揮執行，亦有違
    法之處。故本件檢察官指揮執行，顯有不當，為此聲明異議
    等語。
二、按二以上主刑之執行，除罰金外，應先執行其重者，但有必
    要時，檢察官得命先執行他刑，固為刑事訴訟法第四百五十
    九條所明定。但此項規定限於非裁判確定前犯數罪，應併執
    行之情形而言（最高法院92年度台抗字第472 號裁定意旨參
    照）。經查，本件聲明異議人前因附表編號1 至3 所示竊盜
    及違反毒品危害防制條例等案件，分別經本院以附表編號1
    至3 所示判決，各判處如附表編號1 至3 所示之刑，嗣經本
    院以96年度聲減字第3715號裁定減刑並合併定應執行刑有期
    徒刑1 年，並由臺灣高雄地方法院檢察署檢察官以96年執減
    更島字第5882號執行指揮書（即上述第一執行刑）執行；另
    因附表編號4 至7 所示竊盜、恐嚇、毀損及偽造文書等案件
    ，分別經本院以附表編號4 至7 所示判決，各判處如附表編
    號4 至7 所示之刑，嗣經本院以同上裁定減刑並定應執行刑
    有期徒刑1 年7 月，並由臺灣高雄地方法院檢察署檢察官以
    96年執減更島字第5882號之1 執行指揮書（即上述第二執行
    刑）執行；另因毀損案件，經本院以同上裁定減刑為拘役20
    日，並由臺灣高雄地方法院檢察署檢察官以96年執減更島字
    第5711號執行指揮書執行在案等情，業經本院依職權調取上
    開相關執行案卷審閱無訛，並有臺灣高等法院被告前案紀錄
    表1 份在卷可參，堪可認定。是本件聲明異議人異議所指之
    上述第一執行刑、第二執行刑，既經併合處罰，而分別定應
    執行有期徒刑1 年及1 年7 月，則本件檢察官指揮執行之刑
    ，自應為該等應執行刑，並無上開二以上主刑執行順序規定
    之適用，聲明異議人執此為由而指摘該指揮處分不當，自無
    理由。
三、第按中華民國九十六年罪犯減刑條例係於96年7 月4 日制定
    公布，並自同年月16日施行。依該條例第13條第1 項規定「
    減刑前已羈押之日數及已執行之刑期，均折抵或算入減刑後
    之刑期。但因折抵或算入而其刑期於減刑裁定到達監獄前已
    屆滿者，其超過部分不算入之」。從而執行中之人犯，於減
    刑條例生效，經依法裁定減刑後，倘其已執行之刑期，因算
    入減刑後之刑期，致減刑裁定到達監獄前，刑期已屆滿者，
    其超過部分不算入，此乃特別規定，亦即減刑裁定不發生回
    溯之效力。於此情形，即應以減刑條例生效日，為執行期滿
    之日；如有他罪待接續執行者，亦應自該日起算，接續執行
    他罪。查本件聲明異議人所犯如附表編號1 至3 所示竊盜及
    違反毒品危害防制條例等3 罪；及如附表編號4 至7 所示竊
    盜、恐嚇、毀損及偽造文書等4 罪，均合於中華民國九十六
    年罪犯減刑條例減刑之規定，經分別減刑後，各定其應執行
    刑為有期徒刑1 年、1 年7 月，已如上述，其中竊盜及違反
    毒品危害防制條例等3 罪，經依法裁定減刑並定其應執行刑
    後（即第一執行刑），其已執行之刑期，因算入減刑後之刑
    期，致該減刑裁定到達監獄前，刑期已屆滿，即應以減刑條
    例生效日，為執行期滿之日，並自該日接續執行他罪（即第
    二執行刑），是本件檢察官就第一執行刑於執行指揮書上載
    明刑期起算日為94年8 月30日，執行期滿日為96年7 月16日
    ；就第二執行刑於執行指揮書上載明刑期起算日為96年7 月
    16日，執行期滿日為98年2 月15日，並無疏誤。本件聲明異
    議人另指上開二執行刑既依刑法第51條第10款規定併執行之
    （即有期徒刑2 年7 月），故認本件刑期起算日為94年8 月
    30日，而執行期滿日即應為97年3 月29日云云，亦非可採。
四、末查，本件聲明異議人因犯如附表所示之罪，於94年8 月30
    日入監執行，嗣於執行中經裁定減刑並分別定應執行刑如上
    ，且兩執行刑經接續執行後，執行期滿日為98年2 月15日；
    並於上開有期徒刑之罪刑執行完畢後，自98年2 月15日起接
    續毀損案件之罪刑拘役20日，而於同年3 月7 日執行期滿等
    情，有臺灣高雄地方法院檢察署檢察官96年執減更島字第58
    82號、96年執減更島字第5882號之1 、96年執減更島字第57
    11號執行指揮書在卷可稽，核與臺灣高等法院被告前案紀錄
    表所示之被告入監執行紀錄相符，足認聲明異議人上開所處
    拘役罪刑部分尚未執行，聲明異議人徒憑業經註銷之臺灣高
    雄地方法院檢察署檢察官94年執島字第9479號執行指揮書（
    上載「罪名：毀棄損壞」、「刑期：拘役40日」、「刑期起
    算日期95年6 月30日」、「執行期滿日95年8 月8 日」）而
    謂其拘役刑部分已執行完畢，故檢察官另以上揭96年執減更
    島字第5711號執行指揮書就其拘役刑部分再為指揮執行，顯
    已重複執行云云，亦屬無稽。
五、綜上所述，聲明異議人所執認檢察官執行指揮不當各節，均
    無理由，應予駁回，爰依刑事訴訟法第486 條，裁定如主文
    。
中    華    民    國    97    年    6     月    6    日
                 刑事第十四庭   法  官  蔣志宗
以上正本證明與原本無異。
如不服本裁定，應於收受送達後5 日內向本院提出抗告狀。
中    華    民    國    97    年    6     月    6     日
                                書記官  吳智媚


司法院資訊處製作；財團法人民間司法改革基金會備份。
